# 研发试制产品是否归集人工和其他费用

提问人：cfj137 时间：2019-11-13 06:30:13
研发试制成功的产品在完工入库时是否需要按生产程序一样归集人工和制造费用？

回答人：chenyiwei
对于直接归属于（或者可以依据系统、合理的基础分摊到）研发试制产品的人工和制造费用成本，也应计入试生产成本（实质是转入研发支出）。试生产的产品入库时，按其预计可变现净值冲减研发支出。

提问人：cfj137 时间：2019-11-14 06:30:13
谢谢陈老师
审计师还提出，归集的时候应分别归集为材料费、人工和折旧费等，冲减研发支出的时候应分别冲减研发费用中的材料费、人工、折旧费等。公司工序很多难以统计上一个工序入库的半成品是否会最终变成成品销售，这个时候按照成本金额冲减研发支出也没问题吧？如果按预计可变现净值冲减研发支出是否需要分别冲减研发费用的材料费、人工和折旧费等？

回答人：chenyiwei
不建议分别冲减研发费用的材料费、人工和折旧费等，因为转出时是按照预计可变现净值转出，和成本项目之间没有对应关系。